【裁判字號】    92,苗簡,448
【裁判日期】    921128
【裁判案由】    給付票款
【裁判全文】
臺灣苗栗地方法院民事簡易判決                    九十二年度苗簡字第四四八號
    原      告  丙○○
    訴訟代理人  丁○○
    被      告  乙○○
    訴訟代理人  王勝和律師
當事人間請求給付票款事件，本院於民國九十二年十一月十八日言詞辯論終結，判決
如下：
    主    文
原告之訴駁回。
訴訟費用由原告負擔。
    事實及理由
一、原告之聲明：被告應給付原告新台幣（下同）三十一萬元，及其中十五萬元部分
    自民國九十二年四月三十日起，其中十六萬元部分自九十二年三月三十一日起，
    均至清償日止按年息百分之六計算之利息。
二、事實摘要：
    本件原告起訴主張執有訴外人甲○○所簽發，由被告背書，發票日為九十二年四
    月三十日及同年三月三十一日、帳號一九六九三號、票號ＡＡ0000000號
    及ＡＡ0000000號、票面金額分別為十五萬元及十六萬元、付款人均為新
    竹國際商業銀行頭份分行之支票二紙（以下簡稱系爭支票），詎屆期經原告為付
    款之提示時，竟遭以存款不足為理由退票，而未獲付款，迭經追索亦均無效，為
    此乃依票據法律關係，請求判令被告給付如聲明所示之票款及法定遲延利息等情
    ；被告則以其並未於系爭支票背書，系爭支票背面之印章並非其所有，亦非其所
    蓋等語，資為抗辯。
三、法院之判斷：
（一）按在票上簽名者，依票上所載名義負責，票據法第五條第一項定有明文。是以
      票據債務人應依票據文義負責者，以該債務人在票據上簽名或蓋章為前提，若
      非在票據上簽名為背書行為，自不負背書人之責任，此為絕對的抗辯事由，得
      以對抗一切執票人（最高法院六十五年台上字第二０三０號、五十一年台上字
      第三三０九號判例參照）。又當事人對於他造主張之事實，於言詞辯論時不爭
      執者，視同自認，民事訴訟法第二百八十條第一項前段著有明文。
（二）原告主張之事實，固據其提出與所述相符之系爭支票及退票理由單影本各二紙
      為證。惟被告既否認系爭支票上被告之背書為其所為，並辯稱系爭支票背面之
      印文非其所有及所蓋等語，而原告於本院言詞辯論中對被告前開所辯亦不爭執
      ，復無法舉證證明系爭支票之背書係被告所為，顯見系爭支票上之背書，確非
      被告所為。被告前揭所辯，應堪採信。是被告既未在系爭支票上簽名背書，則
      揆諸前揭說明，被告自不負票據背書責任。從而原告依票據法律關係，訴請被
      告給付如其聲明所示之系爭支票票款及法定利息，即屬無據，應予駁回。
四、據上論結，本件原告之訴為無理由，依民事訴訟法第四百三十六條第二項、第七
    十八條，判決如主文。
中      華      民      國    九十二    年     十一     月    二十八    日
                                      苗栗簡易庭法      官    王萬金
正本係照原本作成。
如對本判決上訴，須於判決送達後廿日內向本院提出上訴狀。
中      華      民      國    九十二    年     十一     月    二十八    日
                                                法院書記官    白孝慈


司法院資訊處製作；財團法人民間司法改革基金會備份。
